---
output: html_document
editor_options: 
  chunk_output_type: console
---
# Protección

```{r message=FALSE, warning=FALSE}
knitr::opts_chunk$set(echo = TRUE, message=FALSE, warning=FALSE)
pacman::p_load(tidyverse, googlesheets4, googledrive)
# drive_auth(email = "edwardsmolina@gmail.com")
# gs4_auth(email = "edwardsmolina@gmail.com")
source(here::here("0 themes.R"))
load(here::here("data/data.Rdata"))
# glimpse(dat)
n_fun <- function(x){
  return(data.frame(y = -Inf, label = paste0("n = ",length(x))))
}
```

```{r eval FALSE}
list.files(path = here::here("plots_proteccion"), 
           pattern = ".png", 
           all.files = TRUE, full.names = TRUE) %>%   
  map(~ drive_upload(., path = as_dribble("juanchi_guille/tandilia_fina_2020/proteccion"),
                     overwrite = TRUE)
      )
```


```{r}
fungi_url = "https://docs.google.com/spreadsheets/d/1cTzo36jHRULfBf8c83TDpauxiwHrxeKrGprUUxLRzm0/edit?usp=sharing"
gs4_get(fungi_url) %>% 
  read_sheet(sheet = "fungi") -> dfungi  

dfungi %>% 
  distinct(producto, .keep_all = TRUE)  %>% 
  mutate(across(contains("c."), ~.x/0.1*dosis)) %>% 
  arrange(producto) -> dfungi
head(dfungi)
```

```{r}
dat %>%   
  select(cultivo_de_cosecha, contains("fungicida")) %>% 
  filter(str_detect(cultivo_de_cosecha, 'TRIGO|CEB')) %>%
  filter(!str_detect(cultivo_de_cosecha, 'Candeal')) %>%
  rowwise() %>% 
  mutate(aplicaciones = sum(!is.na(fungicida1), !is.na(fungicida2))) %>% 
  ungroup() %>% 
  count(cultivo_de_cosecha, aplicaciones) %>% 
  arrange(cultivo_de_cosecha, aplicaciones, -n) %>% 
  group_by(cultivo_de_cosecha) %>%
  mutate(porcent = round((n/sum(n))*100), 
         aplica_f = factor(aplicaciones, 
                               levels = 0:2)) -> dat_fungi

head(dat_fungi)
```

Cuantas aplicaciones se llevan los cultivos?

```{r}
dat_fungi %>%
  # filter(!campana == "17-18") %>% 
  group_by(cultivo_de_cosecha)%>%
  summarise(media = weighted.mean(aplicaciones, n),
            aplica_f=NA) -> n_fungi
head(n_fungi)
```

```{r}
dat_fungi %>% 
 # %>% str
  # filter(!campana =="17-18") %>% 
  filter(cultivo_de_cosecha =="TRIGO") %>% 
  ggplot(aes(x = aplica_f, y = porcent,  
             #fill =, 
             label = round(porcent))) +
  # facet_grid(. ~ campana)+
  geom_col(position = position_stack(), color = "black", alpha= 0.5) +
  geom_text(position = position_stack(vjust = .5), fontface = "bold", size=3) +
  labs(title = "Trigo" ,
       fill = "Nro de aplicaciones", 
       x = "", y = "% lotes aplicados")+
  geom_text(data = n_fungi %>% 
                filter(cultivo_de_cosecha =="TRIGO"), 
            aes(y=-10, 
                label = round(media,1)), 
            angle = 0) +
  # scale_y_continuous(expand = expand_scale(add = c(13,3)))+
  theme(axis.text.x=element_blank())+
  # coord_flip()+
  # scale_fill_manual(values = c("0"= "green3", "1"="steelblue", "2" ="red3"))+
  theme_bw2
```


```{r}
 ggsave(last_plot(), 
        file = "plots_proteccion/fungicidas_aplicaciones_trigo.png", width = 7, height = 3)
```


```{r}
```

Para el cultivo de trigo, se observa que: 

- la región Sierra fue la más estable en las 3 campañas, con 1.3-1.5 aplicaciones (o sea, mitad de los lotes se aplican 1 y mitad 2)

- Madariaga varía más que las restantes, con una tendencia a disminuir en el periodo estudiado. 

- la Costa osciló entre 1.2-1,7, con un 50-50% la última campaña.

```{r}
dat_fungi %>% 
  filter(cultivo_de_cosecha =="CEBADA") %>% 
  ggplot(aes(x = aplica_f, y = porcent, 
             label = round(porcent))) +
  # facet_grid(. ~ campana)+
  geom_col(position = position_stack(), color = "black", alpha= 0.5) +
  geom_text(position = position_stack(vjust = .5), fontface = "bold", size=3) +
  labs(title = "Cebada" ,
       fill = "Nro de aplicaciones", 
       x = "", y = "% lotes aplicados")+
  geom_text(data = n_fungi %>% 
                filter(cultivo_de_cosecha =="CEBADA"), 
            aes(y=-10, 
                label = round(media,1)), 
            angle = 0) +
  # scale_y_continuous(expand = expand_scale(add = c(13,3)))+
  theme(axis.text.x=element_blank())+
  # coord_flip()+
  # scale_fill_manual(values = c("0"= "green3", "1"="steelblue", "2" ="red3"))+
  theme_bw2
```


```{r}
ggsave(last_plot(), 
       file = "plots_proteccion/fungicidas_aplicaciones_cebada.png", width = 7, height = 3)
```


```{r}
```

Para el caso de cebada se observa una reducción generalizada en las 3 zonas (más lotes con aplicación), con mayor numero de aplicaciones medio en Madariaga. Esto podria deberse a la menor presión de ramularia de la ultimas 2 campañas. 

## Lotes aplicados en 2020

Seleccionaremos todas las variables relacionadas con la protección foliar, para profundizar el análisis en la última campaña. 

```{r}
dat %>% 
  # filter(campana == "20-21") %>% 
  filter(fungicida == "Si") %>% 
  filter(str_detect(cultivo_de_cosecha, 'TRIGO|CEB')) %>%
  # filter(!str_detect(cultivo_de_cosecha, 'Candeal')) %>%
  select(cultivo_de_cosecha, zona_0, campo, variedad, fungicida:enfermedad_2, rinde) %>% 
  rowwise() %>%
  mutate(aplicaciones = sum(!is.na(fungicida1),!is.na(fungicida2), na.rm = T)) -> df20

view(df20)
```

Los que aplican 1 solo fungi: en que estadio lo hacen?

```{r}
library(webr)
```


```{r}
df20 %>% 
  count(cultivo_de_cosecha, aplicaciones, producto= fungicida1) %>% 
  arrange(-n) %>% 
  left_join(select(dfungi, producto, activos, grupos),  by = "producto") %>%
  drop_na(producto) %>%
  mutate(mezcla = case_when(
    activos == 2 ~ "Doble", 
    activos == 3 ~ "Triple"), 
    mezcla = fct_rev(mezcla)) %>% 
   arrange(cultivo_de_cosecha, aplicaciones, producto) %>% 
    group_by(cultivo_de_cosecha, aplicaciones, producto) %>%
    slice(1)-> df20_fungi1
head(df20_fungi1)
```

Observemos como fueron los casos con una aplicación simple:

```{r}
df20_fungi1 %>% 
  filter(cultivo_de_cosecha == "TRIGO") %>% 
  filter(aplicaciones ==1) %>%
  PieDonut(aes(pies=mezcla, donuts=producto, count =n))
```


```{r}
ggsave(file = "plots_proteccion/aplic_simple_tr.png", width = 6, height = 6)
```

66% de las aplicaciones simples fueron realizadas con mezclas triples

```{r}
dfungi %>% 
  filter(producto %in% c("MIRAVIS_TRIPLE", "ORQUESTA_ULTRA", "TRIDIUM") ) %>% 
  select(producto, grupos, contains("_"))
```

34% con mezclas dobles: 

```{r}
dfungi %>% 
  filter(producto %in% c("CRIPTON", "ELATUS", "OPERA") ) %>% 
  select(producto, grupos, contains("_"))
```

```{r}
df20_fungi1 %>% 
  filter(cultivo_de_cosecha == "CEBADA") %>% 
  filter(aplicaciones ==1) %>%
  PieDonut(aes(pies=mezcla, donuts=producto, count =n))
```


```{r}
ggsave(file = "plots_proteccion/aplic_simple_ceb.png", width = 6, height = 6)
```

Que concentración de triazoles tienen los productos? 

```{r}
dfungi %>% 
  filter(DMI_1 %in% c("Cyproconazole","Epoxiconazole", "Prothioconazole")) %>% 
  ggplot()+
  aes(x=producto, y = c.DMI1)+
  facet_wrap("DMI_1", scales = "free_x") +  
  geom_bar(stat='identity', width=.5)  +
  labs(x="", y="ml")+
  # coord_flip()+
  theme_dens1
```

```{r}
ggsave(file = "plots_proteccion/concentracion_triazol.png", width = 6, height = 6)
```

Aplicaciones dobles

```{r}
df20_fungi1 %>% 
  filter(aplicaciones ==2) %>% 
  filter(cultivo_de_cosecha == "TRIGO") %>% 
  PieDonut(aes(pies=mezcla, donuts=producto, count =n), 
           labelposition=1, r0=0.2,r1=0.8,r2=1.4)
```


```{r}
ggsave(file = "plots_proteccion/aplic_doble_trigo_fungi1.png", width = 6, height = 6)
```


```{r}
df20_fungi1 %>% 
  filter(aplicaciones ==2) %>%
  filter(cultivo_de_cosecha == "CEBADA") %>% 
  PieDonut(aes(pies=mezcla, donuts=producto, count =n), 
  labelposition=0, r0=0.2,r1=0.8,r2=1.4)
```

```{r}
ggsave(file = "plots_proteccion/aplic_doble_cebada_fungi1.png", width = 6, height = 6)
```


La primer aplicacion fue realizada con mezcla doble en 89% de los casos en trigo y 71% en cebada  

```{r}
# Seleccionamos el 2° fungicida aplicado

df20 %>% 
  filter(aplicaciones ==2) %>% 
  count(cultivo_de_cosecha, producto= fungicida2) %>% 
  arrange(-n) %>% 
  left_join(select(dfungi, producto, activos, grupos),  by = "producto") %>%
  drop_na(producto) %>%
  mutate(mezcla = case_when(
    activos == 2 ~ "Doble", 
    activos == 3 ~ "Triple"), 
    mezcla = fct_rev(mezcla))  %>% 
   arrange(cultivo_de_cosecha, producto) %>% 
    group_by(cultivo_de_cosecha, producto) %>%
    slice(1)-> df20_fungi2
```

Segundas intervenciones 

```{r}
df20_fungi2 %>% 
  filter(cultivo_de_cosecha == "TRIGO") %>%
  PieDonut(aes(pies=mezcla, donuts=producto, count =n), 
           labelposition=0, r0=0.2,r1=0.8,r2=1.4)
```

```{r}
ggsave(file = "plots_proteccion/aplic_doble_trigo_fungi2.png", width = 6, height = 6)
```

```{r}
df20_fungi2 %>% 
  filter(cultivo_de_cosecha == "CEBADA") %>% 
  PieDonut(aes(pies=mezcla, donuts=producto, count =n), 
  labelposition=0, r0=0.2,r1=0.8,r2=1.4) 
```

```{r}
ggsave(file = "plots_proteccion/aplic_doble_cebada_fungi2.png", width = 6, height = 6)
```

se revierte la seleccion a mezcla triple en 59%  en trigo y 100% en Cebada  (Miravis Triple y Orquesta Ultra predominantemente) 


Cuanto fue la respuesta en rendimiento segun la enfermedad temprana para 1 o 2 aplicaciones de fungicidas?

```{r}
df20  %>% 
  filter(cultivo_de_cosecha == "TRIGO") %>%
  filter(zona_0 == "Serrana") %>%
  mutate_at(vars(enfermedad_1), as.character) %>% 
    mutate(enf = if_else(str_detect(enfermedad_1, "MANCHA"), "MANCHAS", enfermedad_1)) %>% 
      mutate(enf = if_else(str_detect(enf, "ROYA_AMARILLA"), "ROYA_AMARILLA", enf)) %>% 
     drop_na(enf) %>%
  rename(producto = fungicida1) %>% 
  left_join(select(dfungi, producto, activos, grupos),  by = "producto") %>%
  drop_na(enf) %>%
  mutate(mezcla = case_when(
    activos == 2 ~ "Doble", 
    activos == 3 ~ "Triple"), 
    mezcla = mezcla) %>% 
  ggplot()+
  facet_wrap("enf", scales = "free_y")+
  aes(x = factor(aplicaciones), y=rinde)+
  geom_point(alpha=0.3)+
  stat_summary(fun.data = "mean_cl_boot", colour = "red", size = 0.5)+
  stat_summary(aes(label=round(..y..,0)), 
               fun=mean, geom="text", size=4,vjust = -0.5)+
  stat_summary(fun.data = n_fun, geom = "text", vjust = -0.5)+
  labs(x = "Nro de aplicaciones", y = "kg/ha", title = "Trigo/2020")+
  theme_bw2
```

```{r}
ggsave(file = "plots_proteccion/trigo_1aplica_vs_2aplica.png", width = 6, height = 6)
```

```{r}
df20  %>% 
  filter(cultivo_de_cosecha == "TRIGO") %>%
  filter(zona_0 == "Serrana") %>%
  mutate_at(vars(enfermedad_1), as.character) %>% 
    mutate(enf = if_else(str_detect(enfermedad_1, "MANCHA"), "MANCHAS", enfermedad_1)) %>% 
      mutate(enf = if_else(str_detect(enf, "ROYA_AMARILLA"), "ROYA_AMARILLA", enf)) %>% 
     drop_na(enf) %>%
  filter(aplicaciones == 1) %>% 
  drop_na(enfermedad_1) %>%
  rename(producto = fungicida1) %>% 
  left_join(select(dfungi, producto, activos, grupos),  by = "producto") %>%
  drop_na(producto) %>%
  mutate(mezcla = case_when(
    activos == 2 ~ "Doble", 
    activos == 3 ~ "Triple"), 
    mezcla = mezcla) %>% 
  ggplot()+
  facet_grid(enf ~ ., scales = "free_y")+
  aes(x = factor(mezcla), y=rinde)+
  geom_point(alpha=0.3)+
  stat_summary(fun.data = "mean_cl_boot", colour = "red", size = 0.5)+
  stat_summary(aes(label=round(..y..,0)), 
               fun=mean, geom="text", size=4,vjust = -0.5)+
  stat_summary(fun.data = n_fun, geom = "text", vjust = -0.5)+
  labs(x = "Tipo de mezcla", y = "kg/ha", title = "Trigo/2020 - aplicación simple")+
  theme_bw2
```

```{r}
ggsave(file = "plots_proteccion/trigo_1aplica_mezcla_doble_vs_triple.png", width = 6, height = 6)
```
> Puede que haya ruido (efectos confundidos)? Usemos solo los baguette (buen comportamiento a royas en general):

```{r}
df20 %>% 
  filter(cultivo_de_cosecha == "TRIGO") %>% 
  filter(str_detect(variedad, "BAGUETTE")) %>%
  count(variedad) %>% arrange(-n)

df20 %>% 
  mutate_at(vars(enfermedad_1), as.character) %>% 
  mutate(enf = if_else(str_detect(enfermedad_1, "MANCHA"), "MANCHAS", enfermedad_1)) %>% 
  mutate(enf = if_else(str_detect(enf, "ROYA_AMARILLA"), "ROYA_AMARILLA", enf)) %>% 
  drop_na(enf) %>%
  filter(zona_0 == "Serrana") %>%
  filter(cultivo_de_cosecha == "TRIGO") %>% 
  filter(str_detect(variedad, "BAGUETTE")) %>%
  ggplot()+
  aes(x = factor(aplicaciones), y=rinde)+
  geom_point(aes(col=variedad), alpha=0.3)+
  stat_summary(fun.data = "mean_cl_boot", colour = "red", size = 0.5)+
  facet_grid(. ~ enf, scales = "free_y")+
  stat_summary(aes(label=round(..y..,0)), 
               fun=mean, geom="text", size=4, vjust = -0.5)+
  stat_summary(fun.data = n_fun, geom = "text", vjust = -0.5)+
  labs(x = "Nro de aplicaciones", y = "kg/ha", 
       title = "Trigo/2020 - Enfermedad 1 - Baguette's")+
  theme_bw2
```

```{r}
ggsave(file = "plots_proteccion/baguettes_1aplica_vs_2aplica.png", width = 6, height = 6)
```

